臺灣嘉義地方法院刑事判決　　　　　　　　　　　　　九十三年度易字第二三號
　　公　訴　人　臺灣嘉義地方法院檢察署檢察官
　　被　　　告　乙○○
右列被告因竊盜案件，經檢察官提起公訴（九十三年度偵字第五四六七號），由本院
合議庭裁定由受命法官獨任行簡式審判程序審理後，判決如左：
    主  文
乙○○攜帶兇器竊盜，未遂，累犯，處有期徒刑柒月。扣案之拔釘器壹支沒收。
    事  實
一、乙○○前於民國八十九年間因竊盜罪，經臺灣臺南地方法院於八十九年六月二十
    八日以八十九年度易字第一五○五號判決判處有期徒刑八月，嗣經上訴後，經臺
    灣高等法院臺南分院於八十九年九月十九日以八十九年度上易字第一四七六號判
    決判處有期徒刑八月上訴駁回確定，於九十年七月十四日執行完畢出監。詎仍不
    知悔改，因缺錢花用，竟基於意圖為自己不法之所有，於九十三年九月十六日中
    午十二時許，前往嘉義縣朴子市德家里「大發寺」，趁該寺廟無人之際，先打開
    該寺廟內未上鎖之第一道鐵門，再持其攜帶所有客觀上可資為兇器之拔釘器一支
    ，欲撬開該寺廟第二道木門上之鎖頭竊取其內之金牌時，為該寺廟管理員甲○（
    起訴書誤載為蔡坤良）當場發現而未得逞，經報警處理，旋在該寺廟附近即台十
    九線德家段上之「阿珍檳榔攤」對面將乙○○逮捕，並扣得其所有供竊盜所用之
    拔釘器一支，而查悉上情。
二、案經嘉義縣警察局朴子分局報請臺灣嘉義地方法院檢察署檢察官偵查起訴。
    理  由
一、程序方面：按除被告所犯為死刑、無期徒刑、最輕本刑為三年以上有期徒刑之罪
    或高等法院管轄第一審案件者外，於法院行準備程序進行中，被告先就被訴事實
    為有罪之陳述時，審判長得告知被告簡式審判程序之旨，並聽取當事人、代理人
    、辯護人及輔佐人之意見後，裁定進行簡式審判程序；且受命法官行準備程序，
    與法院或審判長有同一之權限；又簡式審判程序之證據調查，不受刑事訴訟法第
    一百五十九條第一項、第一百六十一條之二、第一百六十一條之三、第一百六十
    三條之一及第一百六十四條至第一百七十條規定之限制，刑事訴訟法第二百七十
    三條之一第一項、第二百七十九條第二項前段、第二百七十三條之二分別定有明
    文。查本案被告乙○○所犯為死刑、無期徒刑、最輕本刑為三年以上有期徒刑以
    外之罪，且非高等法院管轄第一審之案件，經本院受命法官行準備程序時，被告
    就被訴事實為有罪之陳述後，復經本院合議庭裁定由受命法官獨任行簡式審判程
    序，是其證據之調查，自不受刑事訴訟法第一百五十九條第一項、第一百六十一
    條之二、第一百六十一條之三、第一百六十三條之一及第一百六十四條至第一百
    七十條規定之限制，合先敘明。
二、右揭事實，業據被告乙○○於本院審理時自白不諱，核與證人即「大發寺」管理
    員甲○於警訊中指訴之情節相符（見警卷第四頁），並有被告為警查獲後所拍之
    現場照片三幀、扣押書乙紙在卷足稽（見警卷第五至七頁），堪認被告之自白核
    與事實相符，足以採信。本件事證明確，被告犯行洵堪認定。
三、按刑法第三百二十一條第一項第三款所謂之「兇器」，其種類並無限制，凡客觀
    上足以對人之生命、身體、安全構成威脅，具有危險性之兇器均屬之，且祇須於
    犯罪時攜帶此種具有危險性之兇器為已足，並不以攜帶之初即有行兇之意圖為必
    要（最高法院七十九年度台上字第五二五三號判例參照），今查被告乙○○持以
    竊盜所用之拔釘器一支，係金屬製品，質硬型尖，客觀上足以殺傷人之生命、身
    體安全之器械，顯為具有危險性之兇器（最高法院七十八年度台上字第四四二二
    號裁判參照）。故核被告於前揭時、地攜帶兇器欲竊取財物，惟未得逞之犯行，
    係犯刑法第三百二十一條第二項、第一項第三款之攜帶兇器竊盜未遂罪。被告已
    著手於犯罪行為之實行而不遂，為未遂犯，爰依刑法第二十六條前段之規定，減
    輕其刑。又被告前於八十九年間因竊盜罪，經臺灣臺南地方法院於八十九年六月
    二十八日以八十九年度易字第一五○五號判決判處有期徒刑八月，嗣經上訴後，
    經臺灣高等法院臺南分院於八十九年九月十九日以八十九年度上易字第一四七六
    號判決判處有期徒刑八月上訴駁回確定，於九十年七月十四日執行完畢出監等情
    ，有臺灣嘉義地方法院檢察署刑案資料查註紀錄表、臺灣高等法院被告全國前案
    紀錄表各一份附卷可按，其於有期徒刑執行完畢五年以內再犯本件有期徒刑以上
    之罪，為累犯，應依刑法第四十七條之規定加重其刑，並依法先加後減之。爰審
    酌被告年輕力壯，四肢健全、正值壯年，有完全之謀生能力，竟不思進取，且一
    犯再犯，更足見其輕忽法律之程度，惡性顯非輕微，及其目的、竊盜之手段、惟
    尚未竊得財物、犯罪後之態度等一切情狀，量處如主文所示之刑，以示懲儆。扣
    案之拔釘器一支，係被告所有供犯罪所用之物，業據其供明在卷，爰依刑法第三
    十八條第一項第二款之規定宣告沒收。
據上論斷，應依刑事訴訟法第二百九十九條第一項前段、第二百七十三條之一第一項
，刑法第三百二十一條第二項、第一項第三款、第四十七條、第二十六條前段、第三
十八條第一項第二款，判決如主文。
本案經檢察官古富祺到庭執行職務。
中      華      民      國    九十三    年     十二     月    三十一    日
                                臺灣嘉義地方法院刑事第五庭
                                        法  官  黃  仁  勇
右正本證明與原本無異。
如不服本判決，應於判決送達後十日內向本院提出上訴狀（應附繕本）。
中      華      民      國    九十三    年     十二     月    三十一    日
                                        書記官  吳  明  蓉
附錄本判決論罪科刑法條全文：
刑法第三百二十一條：
犯竊盜罪而有左列情形之一者，處六月以上五年以下有期徒刑：
一、於夜間侵入住宅或有人居住之建築物、船艦或隱匿其內而犯之者。
二、毀越門扇、牆垣或其他安全設備而犯之者。
三、攜帶兇器而犯之者。
四、結夥三人以上而犯之者。
五、乘火災、水災或其他災害之際而犯之者。
六、在車站或埠頭而犯之者。
前項之未遂犯罰之。
